臺灣高等法院刑事判決　　　　　　　 96年度交上訴字第119號
上　訴　人
即　被　告　乙○○
選任辯護人　余泰鑫律師
　　　　　　周金城律師
　　　　　　鄒志鴻律師
上列上訴人因公共危險等案件，不服台灣台北地方法院九十五年
度交訴字第七十九號，中華民國九十六年五月十七日第一審判決
（起訴案號：台灣台北地方法院檢察署九十五年度偵字第一一五
二七號），提起上訴，本院判決如下：
    主  文
原判決撤銷。
乙○○從事業務之人，因業務上過失傷害人，處拘役伍拾日，如
易科罰金，以銀元佰元即新臺幣玖佰元折算壹日，減為拘役貳
拾伍日，如易科罰金，以銀元佰元即新臺幣玖佰元折算壹日；
又駕駛動力交通工具肇事，致人傷而逃逸，處有期徒刑陸月，如
易科罰金，以銀元佰元即新臺幣玖佰元折算壹日，減為有期徒
刑參月，如易科罰金，以銀元佰元即新臺幣玖佰元折算壹日。
    事  實
一、乙○○係欣唐股份有限公司（原設桃園縣龜山鄉○○路二二
    九巷一四三弄十一號，下稱欣唐公司）之領班，負責台北市
    交通管制工程處標誌安裝工程業務，駕駛自用小貨車為其附
    隨業務；於民國九十五年二月十四日下午三時五十六分許，
    駕駛車牌號碼Ａ二－九二三○號自用小貨車，沿台北市○○
    區○○路由北往南方向行駛，行經東園街口時，本應注意後
    行車超越前行車時，應顯示左方向燈，並於前車左側保持半
    公尺以上之間隔超過，行至安全距離後，再顯示右方向燈駛
    入原行路線，而依當時日間自然光線、柏油路面、且路面乾
    燥、無缺陷、亦無障礙物，無不能注意情事，竟疏未注意，
    未與右側車輛保持安全車距，其右側車身擦撞同向由丙○○
    所騎乘其後搭載友人甲○○之車牌號碼ＣＷＫ－六六九號重
    型機車左側車身，丙○○及甲○○二人人車向左倒地，並遭
    乙○○所駕駛之上開車輛向前拖行一點四公尺，致丙○○左
    腳擦傷，甲○○受有左前臂、左手、左膝擦挫傷及左手第四
    指裂傷等傷害。詎乙○○於肇事後，並未停車查看，旋即駕
    車駛離逃逸。適在發生車禍現場前方下一個交岔路口停等紅
    燈之○八三一－ＭＳ號自用小貨車駕駛何忠義目擊上情，並
    記下車號；嗣何忠義遭人誤為肇事者，經警通知到案說明，
    及提供肇事車號，始循線查獲乙○○到案。
二、案經甲○○及丙○○告訴台北市政府警察局萬華分局報告台
    灣台北地方法院檢察署檢察官偵查起訴。
    理  由
壹、證據能力部分：
   「被告以外之人於審判外之言詞或書面陳述，除法律有規定
    者外，不得作為證據」，刑事訴訟法第一百五十九條定有明
    文。關於證人丙○○、甲○○、何忠義於警詢所為之供述，
    係被告以外之人於審判外所為之陳述，且檢察官未特予證明
    （自由證明）該警詢筆錄具有較可信之特別情況，是依上開
    規定，該等警詢筆錄之記載，就證明構成犯罪之事實，固無
    證據能力。惟審酌證人丙○○、甲○○、何忠義於警詢之供
    述並非非法取得，且其業於原審審理中具結作證，經上訴人
    即被告乙○○及其辯護人為交互詰問完畢，被告於訴訟上之
    程序權已受保障，是證人丙○○、甲○○、何忠義之前開供
    述，其瑕疵即經補正，而得作為其於審判期日所為證言之補
    強。
貳、實體部分：
一、訊據被告否認有上揭過失傷害及肇事逃逸之犯行，辯稱：「
    …我當時在行進中，確實有前往華中橋下工作，而華中橋就
    在事故現場不遠處，且當時車上還尚有二人，也未發現有發
    生碰撞，如果真的發生碰撞，我不可能離開現場後，猶將車
    開到附近之華中橋下工作…」（九十六年十一月十五日本院
    審判筆錄第八頁）等語。
二、經查：
  (一)被告於九十五年二月十四日任職於欣唐公司，擔任領班，負
    責台北市交通管制工程處標誌安裝工程業務，當日負責台北
    市○○路、西藏路、金門街等地標誌工程安裝，駕駛自用小
    貨車為其附隨業務乙節，業據被告自承在卷，並有欣唐公司
    九十五年十月三日出具之（九十五）唐工字第九五一○○二
    ○○一號函檢附勞工保險卡、出勤卡影本及當日施工照片一
    份在卷可稽（原審卷第七十七頁至第八十九頁）。
  (二)證人即告訴人丙○○於九十五年二月十四日下午三時五十六
    分許，騎乘車牌號碼ＣＷＫ－六六九號重型機車，其後搭載
    證人即告訴人甲○○，沿台北市○○區○○路由北往南方向
    行駛，行經東園街口時，被告駕駛車號Ａ二－九二三○號藍
    色自用小貨車由同向後方駛至，自其機車左後方靠近，並擦
    撞其機車左側車身，致機車向左倒地，往前拖行一點四公尺
    ，因而造成證人丙○○左腳擦傷，證人甲○○左前臂、左手
    、左膝擦挫傷、左手第四指裂傷等傷害，被告並未下車查看
    ，駕車逃逸等情，已據證人丙○○及甲○○於警詢、偵查及
    原審審理時證述屬實（九十五年度偵字第一一五二七號卷第
    五頁、第六頁、第九頁、第十二頁、第十三頁、第十六頁、
    第三十九頁至第四十一頁、原審卷第一一二頁至第一二三頁
    ），並有道路交通事故現場圖、調查報告表(一)、(二)各一份、
    照片四張（原審卷第三十頁、第三十七頁、第三十八頁、第
    四十一頁、第四十二頁）、聯合醫院和平院區診斷證明書一
    紙及監視器翻拍照片二張（偵查卷第二十七頁、第二十八頁
    ）在卷可稽。
  (三)雖然被告始終否認有與證人丙○○騎乘之機車發生碰撞，歷
    次辯稱：「…完全不知道有發生車禍…」（九十五年四月十
    五日警詢筆錄，偵查卷第十九頁）、「…我是在內側開車…
    我沒有闖紅燈，也沒有撞到人…」（九十五年六月十四日偵
    查筆錄，偵查卷第四十頁）、「…行經東園街口時，當時我
    開車的時速都維持在時速三十幾公里，一直開到華中橋下萬
    大路那邊，我還在那邊工作，當時車上還有其他二位乘客…
    開車的時候…一直很順暢，也沒有碰到…也並沒有看到地上
    有倒地的機車，如果我有看到的話，一定會有反應…」（九
    十五年九月二十一日原審準備程序筆錄，原審卷第五十四頁
    反面）、「…我是以時速三、四十公里勘驗牌面，所以不可
    能超車…當天行車一路都很順暢，如果有擦撞，車內的另二
    個人一定會有聽到，後來我們的車子在華中橋地下施工，也
    在那邊停留了二十分鐘，當時也是我老闆告訴我那邊有需要
    維修的牌面，我們在那邊施工了二十分鐘，證人丙○○說有
    人騎乘機車追我，如果有人要追我，確定一定會追到我，因
    為從那個地點到我施工的地點只有二、三百公尺的距離，當
    時我的確是綠燈的時候通過的…」（九十五年十二月二十六
    日原審審判筆錄，原審卷第一一九頁）、「…當初我是…靠
    內側行駛，我沒有聽到任何聲音，且我車內也有乘客二名，
    他們也沒有聽到任何聲音，我也沒有超車與機車發生碰撞…
    」（九十六年七月十日本院準備程序筆錄第二頁）、「…機
    車如何在後面倒下，我不知道，我沒有肇事逃逸…告訴人機
    車是往中間來，我們開車的人根本沒有辦法注意到，告訴人
    如何在後面倒下的…」（九十六年九月十三日本院審判筆錄
    第二頁、第四頁）、「…我當時在行進中，確實有前往華中
    橋下工作，而華中橋就在事故現場不遠處，且當時車上還尚
    有二人，也未發現有發生碰撞，如果真的發生碰撞，我不可
    能離開現場後，猶將車開到附近之華中橋下工作…」（九十
    六年十一月十五日本院審判筆錄第八頁）等語。
  (四)然而，
  被告於九十五年二月十四日下午四時前後，駕駛車牌號碼Ａ
    二－九二三○號自用小貨車，沿台北市○○區○○路由北往
    南方向行駛，行經東園街口，及上開車輛之顏色為藍色，車
    頂無帆布蓋，當天車上有擺放梯子，車內搭乘之乘客有證人
    吳信宏及廖明新之事實，為被告所是認，並有證人吳信宏及
    廖明新於原審審理時證述明確（原審卷第一○五頁至第一一
    二頁參照），與欣唐公司九十五年十月三日（九十五）唐工
    字第九五一○○二○○一號函檢附施工照片二張在卷可證（
    原審卷第八十七頁、第八十八頁下方照片）。
  依據事故現場監視錄影翻拍照片（偵查卷第二十八頁），肇
    事車輛為藍色自用小貨車、車頂無帆布蓋、車上有放置梯子
    ，煞車燈為長方形，且證人丙○○於九十五年二月十四日下
    午三時五十六分許車禍發生後不久，即當日下午五時二十分
    許，在和平醫院接受警方調查，製作交通事故談話紀錄表時
    即指稱，與其機車發生擦撞之車輛為藍色自用小貨車，沒有
    帆布蓋（原審卷第三十二頁）；於九十五年二月二十六日經
    通知前往台北市政府警察局萬華分局製作筆錄時，亦指稱：
    「…是乙輛藍色自小貨車，沒有帆布蓋…」（偵查卷第十二
    頁）。而本件交通事故發生之初，雖經路人提供肇事車輛之
    車牌號碼為○八三一－ＭＳ號，惟經警詢問該車駕駛人何忠
    義，並將該車拍照供證人丙○○、甲○○指認後，發現該車
    雖同屬藍色自用小貨車，惟顏色較深，且車頂有帆布，煞車
    燈為圓形，顯與肇事車輛之特徵不相符合，而非肇事車輛等
    情，為證人丙○○及甲○○於原審審理證述屬實（原審卷第
    一一六頁、第一一七頁及第一二一頁、第一二二頁），並有
    車牌號碼為○八三一－ＭＳ號自用小貨車之照片六張在卷可
    稽（偵查卷第三十三頁至第三十五頁）。
  證人何忠義於警詢、偵查及原審審理時均證稱：九十五年二
    月十四日下午四時五分許，我駕車在台北市○○路四九三巷
    口等候紅綠燈時，自後照鏡看見一輛貨車與一輛車牌號碼Ｃ
    ＷＫ－六六九號機車發生碰撞，我所看到的肇事過程就如同
    偵查卷第二十八頁所示之監視器翻拍相片所示，而該肇事貨
    車肇事後立即從我車左側往華中橋方向快速逃逸，我立刻記
    下肇事逃逸車輛的車號為Ａ二－九二三○號，為藍色貨車、
    框式、沒有鐵架及帆布，車上載有工具，車旁有寫「某某工
    程公司」之字樣，且該車內有三個人等語（偵查卷第二十二
    頁至第二十五頁、第四十頁及原審卷第一二三頁至第一二八
    頁）。由證人何忠義所指肇事車輛之特徵及車內人數等情，
    均與被告當天駕駛之Ａ二－九二三○號自用小貨車之情形相
    符合，且證人丙○○於警詢（九十五年四月二十二日、九十
    五年七月六日）、甲○○於警詢（九十五年四月二十二日）
    、偵查、原審及本院審理時，均指認被告所駕駛之Ａ二－九
    二三０號自用小貨車確為肇事車輛無誤（偵查卷第四十頁及
    原審院卷第一一七頁參照），並有指認相片七張在卷可稽（
    偵查卷第二十九頁至第三十二頁參照），故被告當天所駕駛
    之Ａ二－九二三○號自用小貨車應確實為本件交通事故之肇
    事車輛無訛。
  被告之辯護人雖辯稱：證人何忠義於原審法院審理時證述關
    於本件交通事故發生時，機車係位在自用小貨車之左側，與
    證人甲○○所證述－貨車係自機車之左後方擦撞過來之內容
    不相符合，而認證人何忠義之證詞不足採信云云。惟原審九
    十五年十二月二十六日審理時，即針對證人何忠義及甲○○
    所為上開相互歧異之證述部分進行對質，證人何忠義於上開
    審理期日即表示：肇事之位置與其所停等之萬大路四九三號
    巷口有一段距離，故其對於肇事過程之方位看得不是很清楚
    ，惟肇事過程就如同偵查卷第二十八頁所示之監視器翻拍相
    片所示等語（原審卷第一二七頁、第一二八頁參照）。從而
    ，證人何忠義所證述之內容與證人丙○○、甲○○證述之內
    容及卷附監視器翻拍相片大致相同，則其證述之內容應屬真
    實，堪以採信。
  (五)按後行車超越前行車時，應顯示左方向燈，並於前車左側保
    持半公尺以上之間隔超過，行至安全距離後，再顯示右方向
    燈駛入原行路線，此為道路交通安全規則第一百零一條第一
    項第五款定有明文。被告駕駛自用小貨車上路，對於上述交
    通安全規則自應確實遵守，以維護交通秩序，確保交通安全
    。本件車禍發生地點在台北市○○路與東園街口之萬大路南
    向外側車道靠近內側車道處，當時係日間、天候晴，視線良
    好，該處又係直路，此有道路交通事故現場圖、台北市政府
    警察局萬華分局道路交通事故調查報告表(一)、(二)（原審卷第
    三十頁、第三十七頁、第三十八頁）及車禍現場照片四張（
    本院卷）可稽，可知並無不能注意之情形。惟由證人丙○○
    及甲○○所證述本件交通事故發生之情形、車牌號碼ＣＷＫ
    －六六九號機車左後照鏡斷及左側擦地痕之車損情況、機車
    倒地之位置、機車刮地痕跡及監視器畫面翻拍相片等情以觀
    ，被告駕駛Ａ二－九二三○號自用小貨車欲自證人丙○○所
    騎乘之ＣＷＫ－六六九號機車之左後方超車時，右側車身竟
    與證人丙○○騎乘附載證人吳芳之ＣＷＫ－六六九號機車左
    側車身發生碰撞，使機車向左側人車倒地，並拖行一點四公
    尺；足見被告超車時未保持適當之安全間隔，其有違反上述
    交通安全規則而有過失至明。本件車禍案件復經原審送台北
    市車輛行車事故鑑定委員會及台北市政府交通局車輛行車事
    故鑑定覆議委員會鑑定肇事責任，鑑定結果均認「一、乙○○駕駛Ａ二－九二三○號自小貨車，涉嫌超車未保持行車安
    全間隔。二、丙○○騎乘ＣＷＫ－六六九號普通重型機車：
    無肇事因素。」、「一、乙○○駕駛Ａ二－九二三○號自小
    貨車，涉嫌超車未保持行車安全間隔，為肇事原因。二、丙○○駕駛ＣＷＫ－六六九號普通重型機車：無肇事因素。」
    有台北市車輛行車事故鑑定委員會九十六年一月三十一日北
    鑑審字第○九六三○○一六九○○號函送鑑定意見書、台北
    市交通局九十六年四月十三日北市交五字第○九六三一三三
    一七○○號函送覆議意見書（原審卷第一五○頁至第一五四
    頁、第一七五頁至第一七七頁）可稽。則被告之過失行為與
    證人丙○○、甲○○受傷結果間，具有相當之因果關係。
  (六)又被告於上開時、地肇事後，未停車報警處理，並對傷者施
    以必要救護，逕自駕駛上開車輛離開之事實，已據證人丙○○、甲○○及何忠義證述屬實，並有上開監視器翻拍照片二
    張在卷可稽。被告雖辯稱：我一路行車順暢，並無發生任何
    事故云云。惟本件交通事故發生時，證人丙○○所騎乘機車
    原係於被告駕駛上開車輛之右前方，被告駕駛上開車輛之右
    側車身與證人丙○○騎乘機車之左側車身擦撞後，致機車向
    左側倒地，並遭被告駕駛之上開車輛拖行一點四公尺乙節，
    已如前述。而被告於駕駛車輛時，本應對其車輛前方及四周
    之情形加以注意，且由其車輛右前方之後視鏡即可發現證人
    丙○○所騎乘之機車倒地之狀況，詎被告竟諉以不知情云云
    ，實難令人置信。更何況，依據現場監視翻拍照片（偵查卷
    第二十八頁），畫面中自小貨車於通過肇事路口時，煞車燈
    亮起，有踩煞車之情形，當時該小貨車前方並無其他車輛，
    僅於右側有倒地滑行中之機車，即證人丙○○、甲○○騎乘
    之機車，顯然被告駕駛自小貨車前行通過右側證人丙○○、
    甲○○騎乘之機車時，因發覺二車太過接近，而為之反應。
    再參以被告於肇事後即駕車向前闖越萬大路四九三巷口之紅
    燈，往華中橋方向逃逸乙節，亦據證人何忠義證述屬實（偵
    查卷第二十二頁至第二十五頁、第四十頁及原審卷第一二三
    頁至第一二八頁），則由被告加速闖越紅燈駛離現場之情形
    以觀，益證被告主觀上確實知悉其已肇事，而為駕車逃逸之
    行為甚明。
  (七)至於，被告於原審雖聲請傳訊證人吳信宏、廖明新二人到
    庭作證，惟證人廖明新對於案發當日至何處施工已毫無記憶
    ，證人吳信宏則對於案發當日施工之內容亦不復記憶，且其
    二人均為車內乘客，對於行車狀況及周遭路況之注意力自然
    較駕駛人為低，縱其二人對於案發當天有無肇事之情形一無
    所知，亦無從作為對被告有利之認定。被告主張其於九十
    五年二月十四日下午四時許，行經台北市○○路與東園街口
    後，係前往附近之萬大路六一八巷口（華中橋下）工作，及
    所駕駛之車輛有投保第三人責任險，其對於交通事故之發生
    毫無認知，實無逃逸之動機與必要。而欣唐公司負責人即證
    人余迺康於九十六年十一月十五日本院審理時，亦到庭證稱
    ，其於九十五年二月十四日，確有指派被告前往華中橋下修
    復迴轉道標誌牌，被告施工所駕駛之公司車輛，有投保第三
    人責任險，員工外出施工如駕車發生交通事故，一定要通知
    公司找保險公司處理，並請警察到事故現場處，公司對員工
    不會有任何處分，及被告迄今均無肇事紀錄等詞（九十六年
    十一月十五日本院審判筆錄第四頁至第六頁），並有友聯產
    物保險股份有限公司汽車保險單、新安東京海上產物保險股
    份有限公司（本院卷）可稽。惟被告離開車禍現場後，係前
    往離現場僅二、三百公尺遠處之華中橋下施工，及該自用小
    貨車有投保第三人責任險，並不當然足以認定，被告不會有
    肇事逃逸之行為。且被告駕駛Ａ二－九二三○號自用小貨車
    自證人丙○○所騎乘之ＣＷＫ－六六九號機車之左後方超車
    時，右側車身竟與證人丙○○騎乘附載證人吳芳之ＣＷＫ－
    六六九號機車左側車身發生碰撞，使機車向左側人車倒地，
    未停車報警處理，並對傷者施以必要救護，逕自駕駛上開車
    輛離開，已詳如前述，依證人丙○○、甲○○二人乘坐之機
    車倒地之情形，及被告所駕駛之自用小貨車煞車燈亮起，有
    踩煞車之反應，顯然被告知悉其駕駛之小貨車有與證人丙○○、甲○○二之機車發生碰撞甚明，被告未停車報警處理，
    並對傷者施以必要救護，自是有肇事逃逸之故意。證人嘴
    祺翔、甲○○、何忠義對於本件車禍發生之時間，均證稱係
    九十五年二月十四日下午四時五分許，與車禍現場監視錄影
    顯示之時間：九十五年二月十四日十五時五十六分，有九分
    鐘之誤差。衡諸常情，於發生車禍後，當事人及目擊者，或
    受到驚嚇來不及反應，或打電話報警及通知救護車，鮮少會
    立即看手錶確認發生時間，是所記憶之時間，與實際發生時
    間有若干誤差，乃人之常情。何況該監視錄影畫面所拍攝之
    倒地機車，確係證人丙○○、甲○○當日騎乘遭擦撞倒地之
    機車，已據證人丙○○、何忠義確認無誤（原審卷第一一四
    頁、第一二七頁）。是證人丙○○、甲○○、何忠義所述車
    禍發生時間雖稍有誤，並不足推翻其等證詞之可信性。
  (八)被告之選任辯護人雖於本院審理時，聲請將本件交通事故送
    中央警官大學鑑識科學研究委員會，就本件肇事因素進行鑑
    定（本院九十六年四月二十六日審判筆錄參照）。惟查，本
    院業已囑託台北市車輛行車事故鑑定委員會及台北市車輛行
    車事故鑑定覆議委員會，就本件交通事故之肇事原因進行鑑
    定，並有該二鑑定機關出具之鑑定意見書及鑑定覆議意見書
    各一份附於原審卷可參，故就此部分業已調查，即無重複進
    行鑑定及調查之必要。
  (九)綜上所述，被告所為上開辯解，均屬事後卸責之詞，不足採
    信。本件事證明確，被告之犯行堪以認定。
二、新舊法比較適用：
    查被告行為後，刑法於九十四年二月二日修正公布，於九十
    五年七月一日施行。按行為後法律有變更者，適用行為時之
    法律，但行為後之法律有利於行為人者，適用最有利於行為
    人之法律，現行刑法第二條第一項訂有明文。茲就本案有關
    之新舊法比較部分，臚列如下：
  (一)刑法第三十三條第五款修正：「主刑之種類：罰金新台幣一
    千元以上，以百元計算之。」比較被告行為時刑法第三十三
    條第五款：「主刑之種類：罰金銀元一元以上。」就業務過
    失傷害罪罰金刑之最低度，以適用舊法對於被告。
  (二)九十年一月十日修正公布刑法第四十一條第一項前段規定：
    「犯最重本刑為五年以下有期徒刑以下之刑之罪，而受六個
    月以下有期徒刑或拘役之宣告，因身體、教育、職業、家庭
    之關係或其他正當事由，執行顯有困難者，得以一元以上三
    元以下折算一日，易科罰金」，當時之易科罰金折算標準，
    修正前罰金罰鍰提高標準條例第二條前段（現已刪除）規定
    ，就其原定數額提高為一百倍折算一日，則本件被告行為時
    之易科罰金折算標準，應以銀元一百元、二百元、三百元折
    算一日，經折算為新台幣後，應以新臺幣三百元、六百元、
    九百元折算一日。修正後刑法第四十一條第一項前段則規定
    ：「犯最重本刑為五年以下有期徒刑以下之刑之罪，而受六
    個月以下有期徒刑或拘役之宣告者，得以新臺幣一千元、二
    千元或三千元折算一日，易科罰金」。比較修正前後之易科
    罰金折算標準，以九十年一月十日修正公布之刑法第四十一
    條第一項之規定，較有利於被告。
  (三)綜上比較，上開修正前刑法條文之規定既較修正後之規定有
    利於被告，自應依刑法第二條第一項前段規定，適用修正前
    之規定論處。至刑法第五十五條關於想像競合之規定已修正
    為：「一行為而觸犯數罪名者，從一重處斷。但不得科以較
    輕罪名所定最輕本刑以下之刑。」與修正前：「一行為而觸
    犯數罪名者，從一重處斷。」之規定相較，修正後關於想像
    競合之規定顯增加但書之限制，然此應為法理之明文化，而
    非法律變更。
三、查被告係以駕駛小貨車為其附隨業務之人，於上開時地駕車
    ，因過失與證人丙○○所騎乘其後搭載證人甲○○之機車發
    生碰撞，造成證人丙○○、甲○○受有如事實一所示之傷害
    之行為，核其所為，係犯刑法第二百八十四條第二項前段之
    業務過失傷害罪。被告一駕車不慎行為，致告訴人丙○○、
    甲○○二人受傷，為一行為觸犯數罪名之想像競合犯，應依
    刑法第五十五條規定，從刑度相同之業務過失傷罪論處一罪
    ；又其於肇事後，未留下救助證人丙○○、甲○○，旋即逃
    離現場之行為，核係犯刑法第一百八十五條之四之肇事逃逸
    罪。其所犯上開二罪，犯意各別，罪名不同，應分論併罰之
    。
四、原審以被告事證明確，予以論罪科刑，固非無見。惟查，(一)
    被告一駕車不慎行為，致丙○○、甲○○二人受傷，已如前
    述，原審認丙○○受傷部分，無證據證明，惟檢察官認此部
    分與前開論罪科刑部分（即被告業務過失傷害甲○○之犯行
    部分）有實質上一罪關係，而不另為無罪之諭知，尚有未洽
    。(二)中華民國九十六年罪犯減刑條例已於九十六年七月四日
    制定公布，並於九十六年七月十六日施行，被告前揭犯罪時
    間在九十六年四月二十四日以前，悉合於減刑條件，原審未
    及審酌，尚有未洽。被告上訴意旨否認犯罪，雖無理由，但
    原判決既有上開可議之處，自應由本院予以撤銷改判。爰審
    酌被告因駕車疏未注意以致證人丙○○、甲○○受有傷害，
    於肇事後亦未施以救助，旋即逃逸，證人丙○○、甲○○所
    受傷勢尚非嚴重，及被告犯罪後迄今，仍未能賠償證人丙○○、甲○○之損失，毫無悔意等一切情狀，關於業務過失傷
    害部分，仍量處拘役五十日，及諭知以銀元三百元即新台幣
    九百元折算一日之易科罰金標準，關於肇事逃逸部分，仍量
    處有期徒刑六月，及諭知以銀元三百元即新台幣九百元折算
    一日之易科罰金標準；並均依中華民國九十六年罪犯減刑條
    例第二條第一項第三款規定，關於業務過失傷害部分，減為
    拘役二十五日，及諭知以銀元三百元即新台幣九百元折算一
    日之易科罰金標準，關於肇事逃逸部分，減為有期徒刑三月
    ，及諭知以銀元三百元即新台幣九百元折算一日之易科罰金
    標準。
據上論斷，應依刑事訴訟法第三百六十九條第一項前段、第三百
六十四條、第二百九十九條第一項前段、刑法第二條第一項前段
、第五十五條、第一百八十五條之四、修正前刑法第二百八十四
條第二項前段、第四十一條第一項前段、罰金罰鍰提高標準條例
第一條前段、修正前罰金罰鍰提高標準條例第二條、中華民國九
十六年罪犯減刑條例第二條第一項第三款、第七條，判決如主文
。
本案經檢察官黃和村到庭執行職務。
中　　華　　民　　國　　96　　年　　11　　月　　29　　日
　　　　　　　　刑事第十三庭審判長法  官 曾德水
                                  法  官 李錦樑
                                  法　官 林婷立
以上正本證明與原本無異。
業務過失傷害部分，不得上訴。
關於肇事逃逸部分，如不服本判決，應於收受送達後十日內向本
院提出上訴書狀，其未敘述上訴之理由者並得於提起上訴後十日
內向本院補提理由書（均須按他造當事人之人數附繕本）。
                                  書記官 王增華
中　　華　　民　　國　　96　　年　　11　　月　　30　　日
附錄本案論罪科刑法條全文：
中華民國刑法第一百八十五條之四
駕駛動力交通工具肇事，致人死傷而逃逸者，處六月以上五年以
下有期徒刑。
中華民國刑法第二百八十四條
因過失傷害人者，處六月以下有期徒刑、拘役或五百元以下罰金
，致重傷者，處一年以下有期徒刑、拘役或五百元以下罰金。
從事業務之人，因業務上之過失傷害人者，處一年以下有期徒刑
、拘役或一千元以下罰金，致重傷者，處三年以下有期徒刑、拘
役或二千元以下罰金。
